---
title: "R Notebook"
output: html_notebook
---

```{r}

library(dplyr)
```
    

```{r}
# Se cargan los datos
  
data <- read.delim(file = "encuesta_calidad_vida.csv",header = T,sep = ";",encoding = "UTF-8")
save(data,file = "DATOS_CAL_VID.RData")
load("DATOS_CAL_VID.RData")

  
```


# Preguntas seleccionadas
p_15: sexo
1	Hombre
2	Mujer

p_18: años cumplidos
0	0 AÑOS
1	1 AÑO
2	2 AÑOS
3	3 AÑOS
4	4 AÑOS
5	5 AÑOS
6	6 AÑOS
7	7 AÑOS
8	8 AÑOS
9	9 AÑOS
10	10 AÑOS
11	11 AÑOS
12	12 AÑOS
13	13 AÑOS
14	14 AÑOS
15	15 AÑOS
16	16 AÑOS
17	17 AÑOS
18	18 AÑOS
19	19 AÑOS
20	20 AÑOS
21	21 AÑOS
22	22 AÑOS
23	23 AÑOS
24	24 AÑOS
25	25 AÑOS
26	26 AÑOS
27	27 AÑOS
28	28 AÑOS
29	29 AÑOS
30	30 A 34 AÑOS
31	35 A 39 AÑOS
32	40 A 44 AÑOS
33	45 A 49 AÑOS
34	50 A 54 AÑOS
35	55 A 59 AÑOS
36	60 A 64 AÑOS
37	65 A 69 AÑOS
38	70 A 74 AÑOS
39	75 A 79 AÑOS
40	80 Y MAS AÑOS

p_20: Estado civil actual
1	Soltero(a)
2	Casado(a)
3	Viudo(a)
4	Separado o Divorciado(a)
5	No está casado y vive en pareja hace menos de 2 años
6	No está casado y vive en pareja hace 2 años o más

p_23: De acuerdo con su cultura, pueblo o rasgos físicos, es o se reconoce como
-98	No sabe
1	Indígena
2	Negro(a), mulato, afrocolombiano, afrodescendiente
3	Mestizo
4	Blanco
5	Raizal -Sanandresano
6	Rom - Gitano

  
```{r}
variables_seleccionadas<- c("encuesta_calidad.barrio",
                            "encuesta_calidad.p_15",
                            "encuesta_calidad.p_18",
                            "encuesta_calidad.p_20",
                            "encuesta_calidad.p_23")
```


```{r}
datos <- data[,variables_seleccionadas]
Barrios <-as.matrix(summary(datos$encuesta_calidad.barrio,maxsum = 100000))
```

```{r}
datos
```

# Clasificación por edad

## Edad promedio por barrio

```{r}

edad_promedio <- aggregate(encuesta_calidad.p_18 ~ encuesta_calidad.barrio, data=datos, mean)

names(edad_promedio)[names(edad_promedio) == "encuesta_calidad.p_18"] <- "encuesta_calidad.edad_promedio"

edad_promedio
```


# Hombres y mujeres por barrio

```{r}
hombres <- datos %>% 
  select(encuesta_calidad.barrio ,encuesta_calidad.p_15) %>% 
  group_by(encuesta_calidad.barrio) %>%
  filter(encuesta_calidad.p_15 == 1) %>%
  count(encuesta_calidad.p_15)
mujeres <- datos %>%
  select(encuesta_calidad.barrio, encuesta_calidad.p_15) %>%
  group_by(encuesta_calidad.barrio) %>%
  filter(encuesta_calidad.p_15 == 2) %>%
  count(encuesta_calidad.p_15)

personas <- merge(x = hombres[,c(1,3)],y = mujeres[,c(1,3)] ,by = "encuesta_calidad.barrio")
names(personas)[names(personas) == "n.x"] <- "num_hombres"
names(personas)[names(personas) == "n.y"] <- "num_mujeres"
personas <- merge(edad_promedio, personas, by="encuesta_calidad.barrio")
names(personas)[names(personas) == "encuesta_calidad.edad_promedio"] <- "edad_promedio"
personas
```

# Proporción de hombres y mujeres por barrio

```{r}
personas <- personas %>% 
  mutate(porcentaje_hombres = num_hombres/(num_hombres + num_mujeres)) %>% 
  mutate(porcentaje_mujeres = num_mujeres/(num_hombres + num_mujeres))
personas <- personas[,-3]
personas <- personas[,-3]
personas
```

# Estado civil

```{r}
personas_ec <- datos %>% 
  select(encuesta_calidad.barrio, encuesta_calidad.p_20)

personas_ec1 <- personas_ec %>% 
  group_by(encuesta_calidad.barrio) %>% 
  filter(encuesta_calidad.p_20 == 1) %>% 
  count(encuesta_calidad.p_20)
names(personas_ec1)[names(personas_ec1) == "n"] <- "num_soltero"

personas_ec2 <- personas_ec %>% 
  group_by(encuesta_calidad.barrio) %>% 
  filter(encuesta_calidad.p_20 == 2) %>% 
  count(encuesta_calidad.p_20)
names(personas_ec2)[names(personas_ec2) == "n"] <- "num_casado"

personas_ec3 <- personas_ec %>% 
  group_by(encuesta_calidad.barrio) %>% 
  filter(encuesta_calidad.p_20 == 3) %>% 
  count(encuesta_calidad.p_20)
names(personas_ec3)[names(personas_ec3) == "n"] <- "num_viudo"

personas_ec4 <- personas_ec %>% 
  group_by(encuesta_calidad.barrio) %>% 
  filter(encuesta_calidad.p_20 == 4) %>% 
  count(encuesta_calidad.p_20)
names(personas_ec4)[names(personas_ec4) == "n"] <- "num_separado"

personas_ec5 <- personas_ec %>% 
  group_by(encuesta_calidad.barrio) %>% 
  filter(encuesta_calidad.p_20 == 5) %>% 
  count(encuesta_calidad.p_20)
names(personas_ec5)[names(personas_ec5) == "n"] <- "num_menos_2_"

personas_ec6 <- personas_ec %>% 
  group_by(encuesta_calidad.barrio) %>% 
  filter(encuesta_calidad.p_20 == 6) %>% 
  count(encuesta_calidad.p_20)
names(personas_ec6)[names(personas_ec6) == "n"] <- "num_mas_2_"

personas_ec1 <- full_join(personas_ec1, personas_ec2, by= "encuesta_calidad.barrio")
personas_ec1 <- full_join(personas_ec1, personas_ec3, by= "encuesta_calidad.barrio")
personas_ec1 <- full_join(personas_ec1, personas_ec4, by= "encuesta_calidad.barrio")
personas_ec1 <- full_join(personas_ec1, personas_ec5, by= "encuesta_calidad.barrio")
personas_ec1 <- full_join(personas_ec1, personas_ec6, by= "encuesta_calidad.barrio")

personas_ec1<-personas_ec1[,-2]
personas_ec1<-personas_ec1[,-3]
personas_ec1<-personas_ec1[,-4]
personas_ec1<-personas_ec1[,-5]
personas_ec1<-personas_ec1[,-6]
personas_ec1<-personas_ec1[,-7]

personas_ec1[is.na(personas_ec1)] = 0

personas_ec1 <- personas_ec1 %>% 
  mutate(total = num_soltero + num_casado + num_viudo + num_separado + num_menos_2_ + num_mas_2_) %>% 
  mutate(prop_soltero = num_soltero/total) %>% 
  mutate(prop_casado = num_casado/total) %>% 
  mutate(prop_viudo = num_viudo/total) %>% 
  mutate(prop_separado = num_separado/total) %>% 
  mutate(prop_num_menos_2 = num_menos_2_/total) %>% 
  mutate(prop_num_mas_2 = num_mas_2_/total)

personas_ec1<-personas_ec1[,-2]
personas_ec1<-personas_ec1[,-2]
personas_ec1<-personas_ec1[,-2]
personas_ec1<-personas_ec1[,-2]
personas_ec1<-personas_ec1[,-2]
personas_ec1<-personas_ec1[,-2]
personas_ec1<-personas_ec1[,-2]

personas<-full_join(personas, personas_ec1, by= "encuesta_calidad.barrio")

rm(personas_ec1)
rm(personas_ec2)
rm(personas_ec3)
rm(personas_ec4)
rm(personas_ec5)
rm(personas_ec6)



```

# Proporción por rango de edad

```{r}
edades <- datos %>% 
  count(encuesta_calidad.barrio)

seleccion <- datos %>% 
  group_by(encuesta_calidad.barrio) %>% 
  select(encuesta_calidad.barrio, encuesta_calidad.p_18) %>% 
  filter(encuesta_calidad.p_18 < 18) %>% 
  count(encuesta_calidad.barrio)

edades <- full_join(edades, seleccion, by="encuesta_calidad.barrio")
edades <- edades %>% 
  rename(
    total = n.x,
    menor_18 = n.y
    )

seleccion <- datos %>% 
  group_by(encuesta_calidad.barrio) %>% 
  select(encuesta_calidad.barrio, encuesta_calidad.p_18) %>% 
  filter(encuesta_calidad.p_18 >= 18) %>% 
  filter(encuesta_calidad.p_18 < 60) %>% 
  count(encuesta_calidad.barrio)

edades <- full_join(edades, seleccion, by="encuesta_calidad.barrio")
edades <- edades %>% 
  rename(
    entre_18_y_59 = n
  )

seleccion <- datos %>% 
  group_by(encuesta_calidad.barrio) %>% 
  select(encuesta_calidad.barrio, encuesta_calidad.p_18) %>% 
  filter(encuesta_calidad.p_18 >= 60) %>% 
  count(encuesta_calidad.barrio)

edades <- full_join(edades, seleccion, by="encuesta_calidad.barrio")
edades <- edades %>% 
  rename(mayor_igual_60 = n)

edades[is.na(edades)] = 0

edades <- edades %>% 
  mutate(proporcion_menor_18 = menor_18 / total) %>% 
  mutate(proporcion_entre_18_y_59 = entre_18_y_59 / total) %>% 
  mutate(proporcion_mayor_igual_60 = mayor_igual_60 / total)
personas <- full_join(personas, edades[,c(1,6,7,8)], by="encuesta_calidad.barrio")

rm(edades)
rm(seleccion)

personas[is.na(personas)] = 0
```

# Etnia

```{r}
etnias <- datos %>% 
  count(encuesta_calidad.barrio)

seleccion <- datos %>% 
  select(encuesta_calidad.barrio, encuesta_calidad.p_23) %>% 
  group_by(encuesta_calidad.barrio) %>% 
  filter(encuesta_calidad.p_23 == -98) %>% 
  count(encuesta_calidad.barrio)
seleccion <- seleccion %>% 
  rename(no_sabe = n)

etnias <- full_join(etnias, seleccion, by="encuesta_calidad.barrio")

seleccion <- datos %>% 
  select(encuesta_calidad.barrio, encuesta_calidad.p_23) %>% 
  group_by(encuesta_calidad.barrio) %>% 
  filter(encuesta_calidad.p_23 == 1) %>% 
  count(encuesta_calidad.barrio)
seleccion <- seleccion %>% 
  rename(indigena = n)

etnias <- full_join(etnias, seleccion, by="encuesta_calidad.barrio")

seleccion <- datos %>% 
  select(encuesta_calidad.barrio, encuesta_calidad.p_23) %>% 
  group_by(encuesta_calidad.barrio) %>% 
  filter(encuesta_calidad.p_23 == 2) %>% 
  count(encuesta_calidad.barrio)
seleccion <- seleccion %>% 
  rename(afrodescendiente = n)

etnias <- full_join(etnias, seleccion, by="encuesta_calidad.barrio")

seleccion <- datos %>% 
  select(encuesta_calidad.barrio, encuesta_calidad.p_23) %>% 
  group_by(encuesta_calidad.barrio) %>% 
  filter(encuesta_calidad.p_23 == 3) %>% 
  count(encuesta_calidad.barrio)
seleccion <- seleccion %>% 
  rename(mestizo = n)

etnias <- full_join(etnias, seleccion, by="encuesta_calidad.barrio")

seleccion <- datos %>% 
  select(encuesta_calidad.barrio, encuesta_calidad.p_23) %>% 
  group_by(encuesta_calidad.barrio) %>% 
  filter(encuesta_calidad.p_23 == 4) %>% 
  count(encuesta_calidad.barrio)
seleccion <- seleccion %>% 
  rename(blanco = n)

etnias <- full_join(etnias, seleccion, by="encuesta_calidad.barrio")

seleccion <- datos %>% 
  select(encuesta_calidad.barrio, encuesta_calidad.p_23) %>% 
  group_by(encuesta_calidad.barrio) %>% 
  filter(encuesta_calidad.p_23 == 5) %>% 
  count(encuesta_calidad.barrio)
seleccion <- seleccion %>% 
  rename(raizal_sanandresano = n)

etnias <- full_join(etnias, seleccion, by="encuesta_calidad.barrio")

seleccion <- datos %>% 
  select(encuesta_calidad.barrio, encuesta_calidad.p_23) %>% 
  group_by(encuesta_calidad.barrio) %>% 
  filter(encuesta_calidad.p_23 == 6) %>% 
  count(encuesta_calidad.barrio)
seleccion <- seleccion %>% 
  rename(rom_gitano = n)

etnias <- full_join(etnias, seleccion, by="encuesta_calidad.barrio")

etnias[is.na(etnias)] = 0

etnias <- etnias %>% 
  mutate(prop_no_sabe = no_sabe/n) %>% 
  mutate(prop_indigena = indigena/n) %>% 
  mutate(prop_afrodescendiente = afrodescendiente/n) %>% 
  mutate(prop_mestizo = mestizo/n) %>% 
  mutate(prop_blanco = blanco/n) %>% 
  mutate(prop_raizal_sanandresano = raizal_sanandresano/n) %>% 
  mutate(prop_rom_gitano = rom_gitano/n)

personas <- merge(personas, etnias[,c(1,10,11,12,13,14,15,16)], by="encuesta_calidad.barrio")
personas
```

```{r}
write.csv(personas,file = "DIMENSION_DEMOGRAFIA.csv")

```

```{r}
data <- read.delim(file = "C:/Users/Angel David/Desktop/dimension_demografia/DIMENSION_DEMOGRAFIA.csv",header = T,sep = ",",encoding = "UTF-8")
save(data,file = "DATOS_DEMOGRAFIA.RData")
load("DATOS_DEMOGRAFIA.RData")

```

```{r}
(hola<-personas[,c(-1)])
```


```{r}
datos <- personas
dist <- dist(scale(datos[,-1]))
pairs(datos)
require(ggplot2)
require(factoextra)
fviz_nbclust(x = scale(datos[,-1]),FUNcluster = kmeans,method = "gap_stat")

fviz_nbclust(x = scale(datos[,-1]),FUNcluster = kmeans,method = "wss")

fviz_nbclust(x = scale(datos[,-1]),FUNcluster = kmeans,method = "silhouette")

fviz_nbclust(x = scale(datos[,-1]),FUNcluster = kmeans,method = c("silhouette","wss","gap_stat"))
```
```{r}
set.seed(1228)
kmer <-kmeans(x =scale(datos[,-1]),nstart = 2,iter.max = 10,centers = 3)
fviz_cluster(object = kmer,data = datos[,-1])
```

```{r}
group <- cbind(datos,cluster=kmer$cluster)
grupos <- data.frame(NOMBRE=group$encuesta_calidad.barrio,ClUSTER = group$cluster,COLOR = vector(length = nrow(group)))

head(grupos)
```

```{r}
require(dplyr)
g1 <- group %>% filter(cluster==1)
g2 <- group %>% filter(cluster==2)
g3 <- group %>% filter(cluster==3)
```


```{r}
Cal_grupos <- vector(length = 3) # vector para los 6 grupos

Cal_grupos[1] <-sum(apply(g1[c(-1,-21)],2,mean))/19
Cal_grupos[2] <-sum(apply(g2[c(-1,-21)],2,mean))/19
Cal_grupos[3] <-sum(apply(g1[c(-1,-21)],2,mean))/19

grupos_cal <- data.frame(Cal_grupos,grupo=1:3)
grupos_cal <- grupos_cal[order(Cal_grupos),] # grupos calificados de menor a mayor

grupos_cal
```

```{r}
for(i in 1:nrow(grupos)){
  if(grupos$ClUSTER[i]==1){grupos$COLOR[i]<- "red"}
  if(grupos$ClUSTER[i]==2){grupos$COLOR[i]<- "green"}
  if(grupos$ClUSTER[i]==3){grupos$COLOR[i]<- "blue"}
}
```

```{r}
library(rgdal)
library(leaflet)
Barrios_med <- readOGR(dsn = "Barrio_Vereda.shp",layer = "Barrio_Vereda")

Barrios_med@data$NOMBRE<- iconv(Barrios_med@data$NOMBRE,"UTF-8","ISO_8859-1")
Barrios_med@data$NOMBRE <- toupper(Barrios_med@data$NOMBRE)
Barrios_med@data$NOMBRE <- chartr("ÁÉÍÓÚ","AEIOU",Barrios_med@data$NOMBRE)
```

```{r}

grupos$NOMBRE <- toupper(grupos$NOMBRE)
grupos$NOMBRE <- chartr("ÁÉÍÓÚ","AEIOU",grupos$NOMBRE)

dim(merge(x = grupos,y = Barrios_med@data,by="NOMBRE"))
```

```{r}
grupos$NOMBRE[grupos$NOMBRE=="ALTAVISTA CENTRAL"]<- "ALTAVISTA SECTOR CENTRAL"
grupos$NOMBRE[grupos$NOMBRE=="AREA DE EXPANCION SAN CRISTOBAL"]<- "AREA DE EXPANSION SAN CRISTOBAL"
grupos$NOMBRE[grupos$NOMBRE=="LA ESPERANZA Nº 2"]<-"LA ESPERANZA NO.2"
grupos$NOMBRE[grupos$NOMBRE=="CARLOS E RESTREPO"]<-"CARLOS E. RESTREPO"
grupos$NOMBRE[grupos$NOMBRE=="LOS CERROS EL VERJEL"]<-"LOS CERROS EL VERGEL"
grupos$NOMBRE[grupos$NOMBRE=="CALAZANS"]<-"CALASANZ"
grupos$NOMBRE[grupos$NOMBRE=="AREA EXPANSION PAJARITO"]<-"AREA DE EXPANSION PAJARITO"
grupos$NOMBRE[grupos$NOMBRE=="AREA EXPANSION SAN ANTONIO DE PRADO"]<-"AREA DE EXPANSION SAN ANTONIO DE PRADO"
grupos$NOMBRE[grupos$NOMBRE=="YARUMALITO"]<-"YARUMALITO"
grupos$NOMBRE[grupos$NOMBRE=="LOPEZ DE MESA"]<-"LOPEZ DE MESA"
grupos$NOMBRE[grupos$NOMBRE=="VOLCANA GUAYABAL"]<-"VOLCANA GUAYABAL"
grupos$NOMBRE[grupos$NOMBRE=="LA ASOMADERA Nº 1"]<- "ASOMADERA NO.1"
grupos$NOMBRE[grupos$NOMBRE=="LA ASOMADERA Nº 2"]<- "ASOMADERA NO.2"
grupos$NOMBRE[grupos$NOMBRE=="LA ASOMADERA Nº 3"]<- "ASOMADERA NO.3"
grupos$NOMBRE[grupos$NOMBRE=="AURES Nº 1"]<- "AURES NO.1"
grupos$NOMBRE[grupos$NOMBRE=="AURES Nº 2"]<- "AURES NO.2"
grupos$NOMBRE[grupos$NOMBRE=="BARRIO CAYCEDO"]<- "BARRIO CAICEDO"
grupos$NOMBRE[grupos$NOMBRE=="BASILIA"]<- "BRASILIA"
grupos$NOMBRE[grupos$NOMBRE=="BOMBONA Nº 1"]<- "BOMBONA NO.1"
grupos$NOMBRE[grupos$NOMBRE=="BOMBONA Nº 2"]<- "BOMBONA NO.2"
grupos$NOMBRE[grupos$NOMBRE=="CABECERA SAN CRISTOBAL"] <-"CABECERA URBANA CORREGIMIENTO SAN CRISTOBAL"
grupos$NOMBRE[grupos$NOMBRE=="CALAZANS PARTE ALTA"]<- "CALASANZ PARTE ALTA"
grupos$NOMBRE[grupos$NOMBRE=="CAMPO VALDES Nº 1"]<- "CAMPO VALDES NO.1"
grupos$NOMBRE[grupos$NOMBRE=="CAMPO VALDES Nº 2"]<- "CAMPO VALDES NO.2"
grupos$NOMBRE[grupos$NOMBRE=="DESCONOCIDO"]<- "CASTILLA"
grupos$NOMBRE[grupos$NOMBRE=="DOCE DE OCTUBRE Nº 1"]<- "DOCE DE OCTUBRE NO.1"
grupos$NOMBRE[grupos$NOMBRE=="DOCE DE OCTUBRE Nº 2"]<- "DOCE DE OCTUBRE NO.2"
grupos$NOMBRE[grupos$NOMBRE=="EL DIAMANTE Nº 2"]<- "EL DIAMANTE NO.2"
grupos$NOMBRE[grupos$NOMBRE=="EL NOGAL - LOS ALMENDROS"]<- "EL NOGAL-LOS ALMENDROS"
grupos$NOMBRE[grupos$NOMBRE=="PROGRESO"]<- "EL PROGRESO"
grupos$NOMBRE[grupos$NOMBRE=="EL SOCORRO / LA GABRIELA"]<- "EL SOCORRO"
grupos$NOMBRE[grupos$NOMBRE=="EL YOLOMBO"]<- "YOLOMBO"
grupos$NOMBRE[grupos$NOMBRE=="JUAN XXIII - LA QUIEBRA"]<- "JUAN XXIII LA QUIEBRA"
grupos$NOMBRE[grupos$NOMBRE=="LA ESPERANZA  Nº 2"]<- "LA ESPERANZA NO.2"
grupos$NOMBRE[grupos$NOMBRE=="LAS LOMAS Nº 1"]<- "LAS LOMAS NO.1"
grupos$NOMBRE[grupos$NOMBRE=="LAS LOMAS Nº 2"]<- "LAS LOMAS NO.2"
grupos$NOMBRE[grupos$NOMBRE=="LOS BALSOS Nº 1"]<- "LOS BALSOS NO.1"
grupos$NOMBRE[grupos$NOMBRE=="LOS BALSOS Nº 2"]<- "LOS BALSOS NO.2"
grupos$NOMBRE[grupos$NOMBRE=="MANRIQUE CENTRAL Nº 1"]<- "MANRIQUE CENTRAL NO.1"
grupos$NOMBRE[grupos$NOMBRE=="MANRIQUE CENTRAL Nº 2"]<- "MANRIQUE CENTRAL NO.2"
grupos$NOMBRE[grupos$NOMBRE=="MARIA CANO - CARAMBOLAS"]<- "MARIA CANO-CARAMBOLAS"
grupos$NOMBRE[grupos$NOMBRE=="MIRA FLORES"]<- "MIRAFLORES"
grupos$NOMBRE[grupos$NOMBRE=="MOSCU Nº 1"]<- "MOSCU NO.1"
grupos$NOMBRE[grupos$NOMBRE=="MOSCU Nº 2"]<- "MOSCU NO.2"
grupos$NOMBRE[grupos$NOMBRE=="NUEVA VILLA DE ABURRA"]<- "NUEVA VILLA DEL ABURRA"
grupos$NOMBRE[grupos$NOMBRE=="PIEDRAS BLANCAS"]<-"PIEDRAS BLANCAS - MATASANO"
grupos$NOMBRE[grupos$NOMBRE=="SAN JAVIER Nº 1"]<- "SAN JAVIER NO.1"
grupos$NOMBRE[grupos$NOMBRE=="SAN JAVIER Nº 2"]<- "SAN JAVIER NO.2"
grupos$NOMBRE[grupos$NOMBRE=="SANTO DOMINGO SABIO Nº 1"]<- "SANTO DOMINGO SAVIO NO.1"
grupos$NOMBRE[grupos$NOMBRE=="SANTO DOMINGO SABIO Nº 2"]<- "SANTO DOMINGO SAVIO NO.2"
grupos$NOMBRE[grupos$NOMBRE=="VERSALLES Nº 1"]<- "VERSALLES NO.1"
grupos$NOMBRE[grupos$NOMBRE=="VERSALLES Nº 2"]<- "VERSALLES NO.2"
grupos$NOMBRE[grupos$NOMBRE=="EL PLAYON DE LOS COMUNEROS"]<- "PLAYON DE LOS COMUNEROS"
grupos$NOMBRE[grupos$NOMBRE=="CAMPO VALDES  Nº 2"]<- "CAMPO VALDES NO.2"
grupos$NOMBRE[grupos$NOMBRE=="BARRIO FACULTAD DE MINAS"]<- "FACULTAD DE MINAS"
grupos$NOMBRE[grupos$NOMBRE=="BERMEJAL- LOS ALAMOS"]<- "BERMEJAL-LOS ALAMOS"
grupos$NOMBRE[grupos$NOMBRE=="BOMBONA  Nº 2"]<- "BOMBONA NO.2"
grupos$NOMBRE[grupos$NOMBRE=="CABECERA SAN ANT DE PR."]<- "SAN ANTONIO DE PRADO"
grupos$NOMBRE[grupos$NOMBRE=="CERRO EL VOLADOR"]<- "B. CERRO EL VOLADOR"
grupos$NOMBRE[grupos$NOMBRE=="CORREGIMIENTO PALMITAS"]<- "PALMITAS SECTOR CENTRAL"
grupos$NOMBRE[grupos$NOMBRE=="VILLA TINA"]<- "VILLATINA"
grupos$NOMBRE[grupos$NOMBRE=="VILLA LILIAM"]<- "VILLA LILLIAM"
grupos$NOMBRE[grupos$NOMBRE=="CABECERA SAN CRISTOBAL"]<- "CABECERA URBANA CORREGIMIENTO SAN CRISTOBAL"
grupos$NOMBRE[grupos$NOMBRE=="PROGRESO  Nº 2"]<-"PROGRESO NO.2"
grupos$NOMBRE[grupos$NOMBRE=="CABECER SAN ANT DE PR "]<-"SAN ANTONIO DE PRADO"
grupos$NOMBRE[grupos$NOMBRE=="SAN JOSELA CIMA NO 1"]<- "SAN JOSE LA CIMA NO.1"
grupos$NOMBRE[grupos$NOMBRE=="SAN JOSE LA CIMA NO 2"]<- "SAN JOSE LA CIMA NO.2"


dim(merge(x = grupos,y = Barrios_med@data,by="NOMBRE"))


```

```{r}
Barrios_med@data$COLOR<-rep("white",332)

for(i in 1:332){
  for(j in 1:299){
    if(Barrios_med@data$NOMBRE[i]==grupos$NOMBRE[j]){
      Barrios_med@data$COLOR[i]<-grupos$COLOR[j]}}
  }


Barrios_med@data$NOMBRE
Barrios_med1 <- readOGR(dsn = "Barrio_Vereda.shp",layer = "Barrio_Vereda")

Barrios_med@data$NOMBRE<- iconv(Barrios_med1@data$NOMBRE,"UTF-8","ISO_8859-1")

```

```{r}
library(rgdal)
library(leaflet)


m=leaflet(Barrios_med)
m=addTiles(m)
m


m=addPolygons(m,popup=Barrios_med$NOMBRE,color = Barrios_med@data$COLOR)
m=addTiles(m) 
m
```

```{r}
apply(g1[,-1], 2, mean)
```

```{r}
apply(g2[,-1], 2, mean)
```

```{r}
apply(g3[,-1], 2, mean)
```


