---
title: "Untitled"
output: html_document
---

```{r setup, include=FALSE}
knitr::opts_chunk$set(echo = TRUE)
```

```{r}
# cargamos los datos
datos <- read.csv("diccionario_calidad_vida.csv", sep = ";", header = T,encoding = "UTF-8")
datos

datos1 <- read.csv("encuesta_calidad_vida.csv", sep = ";", header = T,encoding = "UFT-8")

summary(datos1)

# ver dimensiones de la matriz
dim(datos1)


```


```{r}
# Dimension salud

# Preguntas:
# porcentaje de personas que asistio al medico general por barrio.
# porcentaje de personas que utiliza el servicio de urgencias por barrio.
# porcentaje de personas que estuvo hospitalizado en los ultimos dice meses.


salud <- datos1[, c(2,200:218)]
salud

salud1 <- salud[, c(1,7,10,15,20)]
names(salud1) <- c("barrio", "Como_calif_serv_prom_prev","califica_medico_general","Como_calif_serv_urgencias", "estado_de_salud")



require(dplyr)

# asistio medico general
a.1 <- salud1 %>% group_by(barrio) %>% summarise(cuantos_cal_malo_promoc_y_prev = sum(Como_calif_serv_prom_prev==1))
a <- salud1 %>% group_by(barrio) %>% summarise(n = n())
a_a.1 <- merge(x = a.1, y= a, by = "barrio")



# proporcion de barrios que califican malo promocion y prevencion
p_asistio_malo_prom_prev <- data.frame(barrio=a$barrio, p_asistio_medico_general = a_a.1[,2]/a_a.1[,3])
head(p_asistio_malo_prom_prev)



# califica medico general malo 
a.5 <- salud1 %>% group_by(barrio) %>% summarise(cuantos_cali_malo = sum(califica_medico_general== 1))
a5 <- salud1 %>% group_by(barrio) %>% summarise(n = n())
a_a.5 <- merge(x = a.5, y= a5, by = "barrio")

# proporcion de barrios que califica medico general malo
p_cal_med_general <- data.frame(barrio=a5$barrio, p_utiliza_ser.urgencias = a_a.5[,2]/a_a.5[,3])
head(p_cal_med_general)


# califica servicio de urgencias malo
a.6 <- salud1 %>% group_by(barrio) %>% summarise(cuantos_cal_ser_ur = sum(Como_calif_serv_urgencias == 1)) 
a6 <- salud1 %>% group_by(barrio) %>% summarise(n = n())
a_a.6 <- merge(x = a.6, y= a6, by = "barrio")

# proporcion de barrios califica malo servicio de urgencias
p_servi_urgencias <- data.frame(barrio=a6$barrio, p_estuvo_hospit = a_a.6[,2]/a_a.6[,3])
head(p_servi_urgencias)

# estado de salud malo
a.7 <- salud1 %>% group_by(barrio) %>% summarise(cuantos_cal_ser_ur = sum(estado_de_salud == 1)) 
a7 <- salud1 %>% group_by(barrio) %>% summarise(n = n())
a_a.7 <- merge(x = a.7, y= a7, by = "barrio")

# proporcion de barrios califica malo servicio de urgencias
p_est_salud <- data.frame(barrio=a7$barrio, p_estuvo_hospit = a_a.7[,2]/a_a.7[,3])
head(p_est_salud)

## creamos una base de datos con las proporciones anteriores

datossalud <- cbind(p_asistio_malo_prom_prev[,1:2],p_cal_med_general[,2],p_servi_urgencias[,2],p_est_salud[,2])
colnames(datossalud) <- c("Barrio","P_prom_prev","P_cal_med_general","P_servi_urgencias", "P_est_salud")
datossalud
```




```{r}
# Dimensión Educacion:

# Preguntas:

# Porcentaje de personas que estudia actualmente por barrio
# porcentaje de personas que tiene titulo universitario por barrios
# porcentaje de personas que se graduo de colegio publico o privado por barrio

educacion <- datos1[, c(2,234,255:268,270)]
educacion


educacion1 <- educacion[, c(1,3,4,7)]
colnames(educacion1) <- c("barrio","sabe_leer_escribir","actualmente_estudia", "nivel_estudio")



# estudiantes por barrio
e.1 <- educacion1 %>% group_by(barrio) %>% summarise(cuantos_actualmente_estudia = sum(sabe_leer_escribir == 2))
e <- educacion1 %>% group_by(barrio) %>% summarise(n = n())
e_e.1 <- merge(x = e.1, y= e, by = "barrio")

# proporcion de estudiantes por barrio
p_sabe_leer_escribir <- data.frame(barrio=e$barrio, p_actualmente_estudia = e_e.1[,2]/e_e.1[,3])
head(p_sabe_leer_escribir)


# titulo universitario por barrio
e.2 <- educacion1 %>% group_by(barrio) %>% summarise(cuantos_graduados_universidad = sum(actualmente_estudia == 2))
e_e.2 <- cbind(e.2,e[,2])

# proporcion de universitarios por barrio
p_actualmente_estudia1 <- data.frame(barrio = e$barrio, p_titulo_universitario = e_e.2[,2]/e_e.2[,3])
p_actualmente_estudia1


e.10 <- educacion1 %>% group_by(barrio) %>% summarise(cuantos_graduados_universidad = sum(nivel_estudio == 0))
e_e.10 <- cbind(e.10,e[,2])

# proporcion de universitarios por barrio
p_nivel_estudio <- data.frame(barrio = e$barrio, p_titulo_universitario = e_e.10[,2]/e_e.10[,3])
p_nivel_estudio



datoseducacion <- cbind(p_sabe_leer_escribir,p_actualmente_estudia1[,2],p_nivel_estudio[,2])
datoseducacion

colnames(datoseducacion) <- c("barrio", "p_sabe_leer_escribir","p_actualmente_estudia","p_nivel_estudio")
datoseducacion

```




```{r}

# Agrupamiento de la dimension salud

require(ggplot2)
require(FactoClass)
require(factoextra)

hw_uti <- ward.cluster(dist(datossalud[,2:4]), h.clust = 1)
plot(hw_uti)
rect.hclust(hw_uti, k=2, border=2:10)


# Agrupamiento usando kmeans
cia_km <- kmeans(datossalud[,2:4], centers = 2, nstart = 10)
fviz_cluster(cia_km, data = datossalud[,2:4])

# Para escoger el numero de k

fviz_nbclust(x = datossalud[,2:4],FUNcluster = kmeans, method = c("silhouette", "wss", "gap_stat"))
fviz_nbclust(x = datossalud[,2:4],FUNcluster = kmeans, method = c("gap_stat"))
fviz_nbclust(x = datossalud[,2:4],FUNcluster = kmeans, method = c("wss"))
fviz_nbclust(x = datossalud[,2:4],FUNcluster = kmeans, method = c("silhouette"))

# seleccionamos un valor de k = 3 ya que segun los graficos anteriores este es el mejor

gp <- cbind(datossalud,cluster=cia_km$cluster)
gp
grupossalud <- data.frame(NOMBRE=gp$Barrio,ClUSTER = gp$cluster,COLOR = vector(length = nrow(gp)))
# numero de barrios por cluster

require(dplyr)

gp1 <- gp %>% filter(cluster==1)
gp1
gp2 <- gp %>% filter(cluster==2)
gp2


for(i in 1:nrow(grupossalud)){
 # if(grupos$ClUSTER[i]==1){grupos$COLOR[i]<- "cyan"}
  if(grupossalud$ClUSTER[i]==1){grupossalud$COLOR[i]<- "red"}
  if(grupossalud$ClUSTER[i]==2){grupossalud$COLOR[i]<- "green"}
  
  
  # if(grupos$ClUSTER[i]==6){grupos$COLOR[i]<- "pink"}
  
}

# calificacion

calg1 <- apply(gp1[,c(2,3,4,5)], 2, mean)
calg1
calg2 <-apply(gp2[,c(2,3,4,5)], 2, mean)
calg2





```


```{r}
# Agrupamiento para la variable educación

require(ggplot2)
require(FactoClass)
require(factoextra)

hw_uti2 <- ward.cluster(dist(datoseducacion[,2:4]), h.clust = 1)
plot(hw_uti2)
rect.hclust(hw_uti2, k=2, border=2:10)

# Agrupamiento usando kmeans educacion
cia_km2 <- kmeans(datoseducacion[,2:4], centers = 2, nstart = 10)
fviz_cluster(cia_km2, data = datoseducacion[,2:4])

fviz_nbclust(x = datoseducacion[,2:3],FUNcluster = kmeans, method = c("silhouette", "wss", "gap_stat"))
fviz_nbclust(x = datoseducacion[,2:3],FUNcluster = kmeans, method = c("gap_stat"))
fviz_nbclust(x = datoseducacion[,2:3],FUNcluster = kmeans, method = c("wss"))
fviz_nbclust(x = datoseducacion[,2:3],FUNcluster = kmeans, method = c("silhouette"))

# seleccionamos un valor de k = 2

# Numero de barrios por cluster

grupos1 <- cbind(datoseducacion,cluster=cia_km2$cluster)
grupos <- data.frame(NOMBRE=grupos1$barrio,ClUSTER = grupos1$cluster,COLOR = vector(length = nrow(grupos1)))

library(dplyr)

gp1.1 <- grupos1 %>% filter(cluster==1)
gp1.1

gp2.1 <- grupos1 %>% filter(cluster==2)
gp2.1

#gp3.1 <- grupos1 %>% filter(cluster==3)
#gp3.1

#gp4.1 <- grupos1 %>% filter(cluster==4)
#gp4.1


for(i in 1:nrow(grupos)){
 # if(grupos$ClUSTER[i]==1){grupos$COLOR[i]<- "cyan"}
  if(grupos$ClUSTER[i]==1){grupos$COLOR[i]<- "darkorchid"}
  if(grupos$ClUSTER[i]==2){grupos$COLOR[i]<- "blue"}
  #if(grupos$ClUSTER[i]==3){grupos$COLOR[i]<- "green"}
  #if(grupos$ClUSTER[i]==4){grupos$COLOR[i]<- "blue"}
  # if(grupos$ClUSTER[i]==6){grupos$COLOR[i]<- "pink"}
  
}

calg1.1 <- apply(gp1.1[,c(2,3,4)], 2, mean)
calg1.1
calg2.1 <-apply(gp2.1[,c(2,3,4)], 2, mean)
calg2.1

```



```{r}

##############  Mapa para educacion ######################



library(rgdal)
library(leaflet)

# leemos el archivo
Barrios_med=readOGR("Barrio_Vereda.shp",layer="Barrio_Vereda")


# arreglamos los nombres de la base ejemplo
Barrios_med@data$NOMBRE<- iconv(Barrios_med@data$NOMBRE,"UTF-8","ISO_8859-1")
Barrios_med@data$NOMBRE <- toupper(Barrios_med@data$NOMBRE)
Barrios_med@data$NOMBRE <- chartr("ÁÉÍÓÚ","AEIOU",Barrios_med@data$NOMBRE)

# arreglo nombres de mi base de datos (educacion)
NOMBRE=iconv(grupos1$barrio,"UTF-8","ISO_8859-1")
print(NOMBRE)

grupos <- cbind(NOMBRE, grupos[,-c(1)])
grupos

grupos$NOMBRE <- toupper(grupos$NOMBRE)
grupos$NOMBRE <- chartr("ÁÉÍÓÚ","AEIOU",grupos$NOMBRE)


dim(merge(x = grupos,y = Barrios_med@data,by="NOMBRE"))

grupos$NOMBRE[grupos$NOMBRE=="ALTAVISTA CENTRAL"]<- "ALTAVISTA SECTOR CENTRAL"
grupos$NOMBRE[grupos$NOMBRE=="AREA DE EXPANCION SAN CRISTOBAL"]<- "AREA DE EXPANSION SAN CRISTOBAL"
grupos$NOMBRE[grupos$NOMBRE=="LA ESPERANZA Nº 2"]<-"LA ESPERANZA NO.2"
grupos$NOMBRE[grupos$NOMBRE=="CARLOS E RESTREPO"]<-"CARLOS E. RESTREPO"
grupos$NOMBRE[grupos$NOMBRE=="LOS CERROS EL VERJEL"]<-"LOS CERROS EL VERGEL"
grupos$NOMBRE[grupos$NOMBRE=="CALAZANS"]<-"CALASANZ"
grupos$NOMBRE[grupos$NOMBRE=="AREA EXPANSION PAJARITO"]<-"AREA DE EXPANSION PAJARITO"
grupos$NOMBRE[grupos$NOMBRE=="AREA EXPANSION SAN ANTONIO DE PRADO"]<-"AREA DE EXPANSION SAN ANTONIO DE PRADO"
grupos$NOMBRE[grupos$NOMBRE=="YARUMALITO"]<-"YARUMALITO"
grupos$NOMBRE[grupos$NOMBRE=="LOPEZ DE MESA"]<-"LOPEZ DE MESA"
grupos$NOMBRE[grupos$NOMBRE=="VOLCANA GUAYABAL"]<-"VOLCANA GUAYABAL"
grupos$NOMBRE[grupos$NOMBRE=="LA ASOMADERA Nº 1"]<- "ASOMADERA NO.1"
grupos$NOMBRE[grupos$NOMBRE=="LA ASOMADERA Nº 2"]<- "ASOMADERA NO.2"
grupos$NOMBRE[grupos$NOMBRE=="LA ASOMADERA Nº 3"]<- "ASOMADERA NO.3"
grupos$NOMBRE[grupos$NOMBRE=="AURES Nº 1"]<- "AURES NO.1"
grupos$NOMBRE[grupos$NOMBRE=="AURES Nº 2"]<- "AURES NO.2"
grupos$NOMBRE[grupos$NOMBRE=="BARRIO CAYCEDO"]<- "BARRIO CAICEDO"
grupos$NOMBRE[grupos$NOMBRE=="BASILIA"]<- "BRASILIA"
grupos$NOMBRE[grupos$NOMBRE=="BOMBONA Nº 1"]<- "BOMBONA NO.1"
grupos$NOMBRE[grupos$NOMBRE=="BOMBONA Nº 2"]<- "BOMBONA NO.2"
grupos$NOMBRE[grupos$NOMBRE=="CABECERA SAN CRISTOBAL"] <-"CABECERA URBANA CORREGIMIENTO SAN CRISTOBAL"
grupos$NOMBRE[grupos$NOMBRE=="CALAZANS PARTE ALTA"]<- "CALASANZ PARTE ALTA"
grupos$NOMBRE[grupos$NOMBRE=="CAMPO VALDES Nº 1"]<- "CAMPO VALDES NO.1"
grupos$NOMBRE[grupos$NOMBRE=="CAMPO VALDES Nº 2"]<- "CAMPO VALDES NO.2"
grupos$NOMBRE[grupos$NOMBRE=="DESCONOCIDO"]<- "CASTILLA"
grupos$NOMBRE[grupos$NOMBRE=="DOCE DE OCTUBRE Nº 1"]<- "DOCE DE OCTUBRE NO.1"
grupos$NOMBRE[grupos$NOMBRE=="DOCE DE OCTUBRE Nº 2"]<- "DOCE DE OCTUBRE NO.2"
grupos$NOMBRE[grupos$NOMBRE=="EL DIAMANTE Nº 2"]<- "EL DIAMANTE NO.2"
grupos$NOMBRE[grupos$NOMBRE=="EL NOGAL - LOS ALMENDROS"]<- "EL NOGAL-LOS ALMENDROS"
grupos$NOMBRE[grupos$NOMBRE=="PROGRESO"]<- "EL PROGRESO"
grupos$NOMBRE[grupos$NOMBRE=="EL SOCORRO / LA GABRIELA"]<- "EL SOCORRO"
grupos$NOMBRE[grupos$NOMBRE=="EL YOLOMBO"]<- "YOLOMBO"
grupos$NOMBRE[grupos$NOMBRE=="JUAN XXIII - LA QUIEBRA"]<- "JUAN XXIII LA QUIEBRA"
grupos$NOMBRE[grupos$NOMBRE=="LA ESPERANZA  Nº 2"]<- "LA ESPERANZA NO.2"
grupos$NOMBRE[grupos$NOMBRE=="LAS LOMAS Nº 1"]<- "LAS LOMAS NO.1"
grupos$NOMBRE[grupos$NOMBRE=="LAS LOMAS Nº 2"]<- "LAS LOMAS NO.2"
grupos$NOMBRE[grupos$NOMBRE=="LOS BALSOS Nº 1"]<- "LOS BALSOS NO.1"
grupos$NOMBRE[grupos$NOMBRE=="LOS BALSOS Nº 2"]<- "LOS BALSOS NO.2"
grupos$NOMBRE[grupos$NOMBRE=="MANRIQUE CENTRAL Nº 1"]<- "MANRIQUE CENTRAL NO.1"
grupos$NOMBRE[grupos$NOMBRE=="MANRIQUE CENTRAL Nº 2"]<- "MANRIQUE CENTRAL NO.2"
grupos$NOMBRE[grupos$NOMBRE=="MARIA CANO - CARAMBOLAS"]<- "MARIA CANO-CARAMBOLAS"
grupos$NOMBRE[grupos$NOMBRE=="MIRA FLORES"]<- "MIRAFLORES"
grupos$NOMBRE[grupos$NOMBRE=="MOSCU Nº 1"]<- "MOSCU NO.1"
grupos$NOMBRE[grupos$NOMBRE=="MOSCU Nº 2"]<- "MOSCU NO.2"
grupos$NOMBRE[grupos$NOMBRE=="NUEVA VILLA DE ABURRA"]<- "NUEVA VILLA DEL ABURRA"
grupos$NOMBRE[grupos$NOMBRE=="PIEDRAS BLANCAS"]<-"PIEDRAS BLANCAS - MATASANO"
grupos$NOMBRE[grupos$NOMBRE=="SAN JAVIER Nº 1"]<- "SAN JAVIER NO.1"
grupos$NOMBRE[grupos$NOMBRE=="SAN JAVIER Nº 2"]<- "SAN JAVIER NO.2"
grupos$NOMBRE[grupos$NOMBRE=="SANTO DOMINGO SABIO Nº 1"]<- "SANTO DOMINGO SAVIO NO.1"
grupos$NOMBRE[grupos$NOMBRE=="SANTO DOMINGO SABIO Nº 2"]<- "SANTO DOMINGO SAVIO NO.2"
grupos$NOMBRE[grupos$NOMBRE=="VERSALLES Nº 1"]<- "VERSALLES NO.1"
grupos$NOMBRE[grupos$NOMBRE=="VERSALLES Nº 2"]<- "VERSALLES NO.2"
grupos$NOMBRE[grupos$NOMBRE=="EL PLAYON DE LOS COMUNEROS"]<- "PLAYON DE LOS COMUNEROS"
grupos$NOMBRE[grupos$NOMBRE=="CAMPO VALDES  Nº 2"]<- "CAMPO VALDES NO.2"
grupos$NOMBRE[grupos$NOMBRE=="BARRIO FACULTAD DE MINAS"]<- "FACULTAD DE MINAS"
grupos$NOMBRE[grupos$NOMBRE=="BERMEJAL- LOS ALAMOS"]<- "BERMEJAL-LOS ALAMOS"
grupos$NOMBRE[grupos$NOMBRE=="BOMBONA  Nº 2"]<- "BOMBONA NO.2"
grupos$NOMBRE[grupos$NOMBRE=="CABECERA SAN ANT DE PR."]<- "SAN ANTONIO DE PRADO"
grupos$NOMBRE[grupos$NOMBRE=="CERRO EL VOLADOR"]<- "B. CERRO EL VOLADOR"
grupos$NOMBRE[grupos$NOMBRE=="CORREGIMIENTO PALMITAS"]<- "PALMITAS SECTOR CENTRAL"
grupos$NOMBRE[grupos$NOMBRE=="VILLA TINA"]<- "VILLATINA"
grupos$NOMBRE[grupos$NOMBRE=="VILLA LILIAM"]<- "VILLA LILLIAM"
grupos$NOMBRE[grupos$NOMBRE=="CABECERA SAN CRISTOBAL"]<- "CABECERA URBANA CORREGIMIENTO SAN CRISTOBAL"
grupos$NOMBRE[grupos$NOMBRE=="PROGRESO  Nº 2"]<-"PROGRESO NO.2"
grupos$NOMBRE[grupos$NOMBRE=="CABECER SAN ANT DE PR "]<-"SAN ANTONIO DE PRADO"
grupos$NOMBRE[grupos$NOMBRE=="SAN JOSELA CIMA NO 1"]<- "SAN JOSE LA CIMA NO.1"
grupos$NOMBRE[grupos$NOMBRE=="SAN JOSE LA CIMA NO 2"]<- "SAN JOSE LA CIMA NO.2"


dim(merge(x = grupos,y = Barrios_med@data,by="NOMBRE"))

#################################################################################################

 
# poner columna de colores

Barrios_med@data$COLOR<-rep("white",332)

for(i in 1:332){
  for(j in 1:298){
    if(Barrios_med@data$NOMBRE[i]==grupos$NOMBRE[j]){
      Barrios_med@data$COLOR[i]<-grupos$COLOR[j]}}
  }

Barrios_med@data$NOMBRE
# Barrios_med1 <- readOGR(dsn = "../Trabajo 01/Barrios de Medellín/Barrio_Vereda.shp",layer = "Barrio_Vereda")

#######################################################################################################
# creamos el mapa

library(rgdal)
library(leaflet)


m=leaflet(Barrios_med)
m=addTiles(m)
m


m=addPolygons(m,popup=Barrios_med$NOMBRE,color = Barrios_med@data$COLOR)
m=addTiles(m) 
m


```


```{r}
##############33 Mapa para vivienda  #######################


library(rgdal)
library(leaflet)

# leemos el archivo
Barrios_med1=readOGR("Barrio_Vereda.shp",layer="Barrio_Vereda")
# Mapa para la dimension Salud

Barrios_med1@data$NOMBRE<- iconv(Barrios_med1@data$NOMBRE,"UTF-8","ISO_8859-1")
Barrios_med1@data$NOMBRE <- toupper(Barrios_med1@data$NOMBRE)
Barrios_med1@data$NOMBRE <- chartr("ÁÉÍÓÚ","AEIOU",Barrios_med1@data$NOMBRE)


# arreglo nombres de mi base de datos (SALUD)
NOMBRE=iconv(gp$Barrio,"UTF-8","ISO_8859-1")
print(NOMBRE)

grupossalud <- cbind(NOMBRE, grupossalud[,-c(1)])
grupossalud

grupossalud$NOMBRE <- toupper(grupossalud$NOMBRE)
grupossalud$NOMBRE <- chartr("ÁÉÍÓÚ","AEIOU",grupossalud$NOMBRE)

dim(merge(x = grupossalud,y = Barrios_med@data,by="NOMBRE"))

grupossalud$NOMBRE[grupossalud$NOMBRE=="ALTAVISTA CENTRAL"]<- "ALTAVISTA SECTOR CENTRAL"
grupossalud$NOMBRE[grupossalud$NOMBRE=="AREA DE EXPANCION SAN CRISTOBAL"]<- "AREA DE EXPANSION SAN CRISTOBAL"
grupossalud$NOMBRE[grupossalud$NOMBRE=="LA ESPERANZA Nº 2"]<-"LA ESPERANZA NO.2"
grupossalud$NOMBRE[grupossalud$NOMBRE=="CARLOS E RESTREPO"]<-"CARLOS E. RESTREPO"
grupossalud$NOMBRE[grupossalud$NOMBRE=="LOS CERROS EL VERJEL"]<-"LOS CERROS EL VERGEL"
grupossalud$NOMBRE[grupossalud$NOMBRE=="CALAZANS"]<-"CALASANZ"
grupossalud$NOMBRE[grupossalud$NOMBRE=="AREA EXPANSION PAJARITO"]<-"AREA DE EXPANSION PAJARITO"
grupossalud$NOMBRE[grupossalud$NOMBRE=="AREA EXPANSION SAN ANTONIO DE PRADO"]<-"AREA DE EXPANSION SAN ANTONIO DE PRADO"
grupossalud$NOMBRE[grupossalud$NOMBRE=="YARUMALITO"]<-"YARUMALITO"
grupossalud$NOMBRE[grupossalud$NOMBRE=="LOPEZ DE MESA"]<-"LOPEZ DE MESA"
grupossalud$NOMBRE[grupossalud$NOMBRE=="VOLCANA GUAYABAL"]<-"VOLCANA GUAYABAL"
grupossalud$NOMBRE[grupossalud$NOMBRE=="LA ASOMADERA Nº 1"]<- "ASOMADERA NO.1"
grupossalud$NOMBRE[grupossalud$NOMBRE=="LA ASOMADERA Nº 2"]<- "ASOMADERA NO.2"
grupossalud$NOMBRE[grupossalud$NOMBRE=="LA ASOMADERA Nº 3"]<- "ASOMADERA NO.3"
grupossalud$NOMBRE[grupossalud$NOMBRE=="AURES Nº 1"]<- "AURES NO.1"
grupossalud$NOMBRE[grupossalud$NOMBRE=="AURES Nº 2"]<- "AURES NO.2"
grupossalud$NOMBRE[grupossalud$NOMBRE=="BARRIO CAYCEDO"]<- "BARRIO CAICEDO"
grupossalud$NOMBRE[grupossalud$NOMBRE=="BASILIA"]<- "BRASILIA"
grupossalud$NOMBRE[grupossalud$NOMBRE=="BOMBONA Nº 1"]<- "BOMBONA NO.1"
grupossalud$NOMBRE[grupossalud$NOMBRE=="BOMBONA Nº 2"]<- "BOMBONA NO.2"
grupossalud$NOMBRE[grupossalud$NOMBRE=="CABECERA SAN CRISTOBAL"] <-"CABECERA URBANA CORREGIMIENTO SAN CRISTOBAL"
grupossalud$NOMBRE[grupossalud$NOMBRE=="CALAZANS PARTE ALTA"]<- "CALASANZ PARTE ALTA"
grupossalud$NOMBRE[grupossalud$NOMBRE=="CAMPO VALDES Nº 1"]<- "CAMPO VALDES NO.1"
grupossalud$NOMBRE[grupossalud$NOMBRE=="CAMPO VALDES Nº 2"]<- "CAMPO VALDES NO.2"
grupossalud$NOMBRE[grupossalud$NOMBRE=="DESCONOCIDO"]<- "CASTILLA"
grupossalud$NOMBRE[grupossalud$NOMBRE=="DOCE DE OCTUBRE Nº 1"]<- "DOCE DE OCTUBRE NO.1"
grupossalud$NOMBRE[grupossalud$NOMBRE=="DOCE DE OCTUBRE Nº 2"]<- "DOCE DE OCTUBRE NO.2"
grupossalud$NOMBRE[grupossalud$NOMBRE=="EL DIAMANTE Nº 2"]<- "EL DIAMANTE NO.2"
grupossalud$NOMBRE[grupossalud$NOMBRE=="EL NOGAL - LOS ALMENDROS"]<- "EL NOGAL-LOS ALMENDROS"
grupossalud$NOMBRE[grupossalud$NOMBRE=="PROGRESO"]<- "EL PROGRESO"
grupossalud$NOMBRE[grupossalud$NOMBRE=="EL SOCORRO / LA GABRIELA"]<- "EL SOCORRO"
grupossalud$NOMBRE[grupossalud$NOMBRE=="EL YOLOMBO"]<- "YOLOMBO"
grupossalud$NOMBRE[grupossalud$NOMBRE=="JUAN XXIII - LA QUIEBRA"]<- "JUAN XXIII LA QUIEBRA"
grupossalud$NOMBRE[grupossalud$NOMBRE=="LA ESPERANZA  Nº 2"]<- "LA ESPERANZA NO.2"
grupossalud$NOMBRE[grupossalud$NOMBRE=="LAS LOMAS Nº 1"]<- "LAS LOMAS NO.1"
grupossalud$NOMBRE[grupossalud$NOMBRE=="LAS LOMAS Nº 2"]<- "LAS LOMAS NO.2"
grupossalud$NOMBRE[grupossalud$NOMBRE=="LOS BALSOS Nº 1"]<- "LOS BALSOS NO.1"
grupossalud$NOMBRE[grupossalud$NOMBRE=="LOS BALSOS Nº 2"]<- "LOS BALSOS NO.2"
grupossalud$NOMBRE[grupossalud$NOMBRE=="MANRIQUE CENTRAL Nº 1"]<- "MANRIQUE CENTRAL NO.1"
grupossalud$NOMBRE[grupossalud$NOMBRE=="MANRIQUE CENTRAL Nº 2"]<- "MANRIQUE CENTRAL NO.2"
grupossalud$NOMBRE[grupossalud$NOMBRE=="MARIA CANO - CARAMBOLAS"]<- "MARIA CANO-CARAMBOLAS"
grupossalud$NOMBRE[grupossalud$NOMBRE=="MIRA FLORES"]<- "MIRAFLORES"
grupossalud$NOMBRE[grupossalud$NOMBRE=="MOSCU Nº 1"]<- "MOSCU NO.1"
grupossalud$NOMBRE[grupossalud$NOMBRE=="MOSCU Nº 2"]<- "MOSCU NO.2"
grupossalud$NOMBRE[grupossalud$NOMBRE=="NUEVA VILLA DE ABURRA"]<- "NUEVA VILLA DEL ABURRA"
grupossalud$NOMBRE[grupossalud$NOMBRE=="PIEDRAS BLANCAS"]<-"PIEDRAS BLANCAS - MATASANO"
grupossalud$NOMBRE[grupossalud$NOMBRE=="SAN JAVIER Nº 1"]<- "SAN JAVIER NO.1"
grupossalud$NOMBRE[grupossalud$NOMBRE=="SAN JAVIER Nº 2"]<- "SAN JAVIER NO.2"
grupossalud$NOMBRE[grupossalud$NOMBRE=="SANTO DOMINGO SABIO Nº 1"]<- "SANTO DOMINGO SAVIO NO.1"
grupossalud$NOMBRE[grupossalud$NOMBRE=="SANTO DOMINGO SABIO Nº 2"]<- "SANTO DOMINGO SAVIO NO.2"
grupossalud$NOMBRE[grupossalud$NOMBRE=="VERSALLES Nº 1"]<- "VERSALLES NO.1"
grupossalud$NOMBRE[grupossalud$NOMBRE=="VERSALLES Nº 2"]<- "VERSALLES NO.2"
grupossalud$NOMBRE[grupossalud$NOMBRE=="EL PLAYON DE LOS COMUNEROS"]<- "PLAYON DE LOS COMUNEROS"
grupossalud$NOMBRE[grupossalud$NOMBRE=="CAMPO VALDES  Nº 2"]<- "CAMPO VALDES NO.2"
grupossalud$NOMBRE[grupossalud$NOMBRE=="BARRIO FACULTAD DE MINAS"]<- "FACULTAD DE MINAS"
grupossalud$NOMBRE[grupossalud$NOMBRE=="BERMEJAL- LOS ALAMOS"]<- "BERMEJAL-LOS ALAMOS"
grupossalud$NOMBRE[grupossalud$NOMBRE=="BOMBONA  Nº 2"]<- "BOMBONA NO.2"
grupossalud$NOMBRE[grupossalud$NOMBRE=="CABECERA SAN ANT DE PR."]<- "SAN ANTONIO DE PRADO"
grupossalud$NOMBRE[grupossalud$NOMBRE=="CERRO EL VOLADOR"]<- "B. CERRO EL VOLADOR"
grupossalud$NOMBRE[grupossalud$NOMBRE=="CORREGIMIENTO PALMITAS"]<- "PALMITAS SECTOR CENTRAL"
grupossalud$NOMBRE[grupossalud$NOMBRE=="VILLA TINA"]<- "VILLATINA"
grupossalud$NOMBRE[grupossalud$NOMBRE=="VILLA LILIAM"]<- "VILLA LILLIAM"
grupossalud$NOMBRE[grupossalud$NOMBRE=="CABECERA SAN CRISTOBAL"]<- "CABECERA URBANA CORREGIMIENTO SAN CRISTOBAL"
grupossalud$NOMBRE[grupossalud$NOMBRE=="PROGRESO  Nº 2"]<-"PROGRESO NO.2"
grupossalud$NOMBRE[grupossalud$NOMBRE=="CABECER SAN ANT DE PR "]<-"SAN ANTONIO DE PRADO"
grupossalud$NOMBRE[grupossalud$NOMBRE=="SAN JOSELA CIMA NO 1"]<- "SAN JOSE LA CIMA NO.1"
grupossalud$NOMBRE[grupossalud$NOMBRE=="SAN JOSE LA CIMA NO 2"]<- "SAN JOSE LA CIMA NO.2"


dim(merge(x = grupossalud,y = Barrios_med1@data,by="NOMBRE"))

Barrios_med1@data$COLOR<-rep("white",332)

for(i in 1:332){
  for(j in 1:299){
    if(Barrios_med1@data$NOMBRE[i]==grupossalud$NOMBRE[j]){
      Barrios_med1@data$COLOR[i] <-grupossalud$COLOR[j]}}
  }


Barrios_med1@data$NOMBRE

library(rgdal)
library(leaflet)


m1=leaflet(Barrios_med1)
m1=addTiles(m1)
m1


m1=addPolygons(m1,popup=Barrios_med1$NOMBRE,color = Barrios_med1@data$COLOR)
m1=addTiles(m1) 
m1

```







# convertir a minusculas

tolower(nombres_educacion)

# convertir la primera letra en mayuscula

firstup <- function(x) {
  substr(x, 1, 1) <- toupper(substr(x, 1, 1))
  x
}

primera <- firstup(tolower(barrios_med@data$NOMBRE))
primera

# segunda palabra primera letra en mayuscula

simpleCap <- function(x) {
  s <- strsplit(x, " ")[[1]]
  paste(toupper(substring(s, 1,1)), substring(s, 2),
      sep="", collapse=" ")
}

name <- c(primera)
name
segundam <- matrix(sapply(name,simpleCap),299,1)
NOMBRE <- c(segundam)
NOMBRE






